árvvosmuhtii	árvvosmuvvat+V+IV+Der/ahtti+V+TV+Ind+Prt+Sg3
árvvuhuhtii	árvu+N+Der/huhtti+V+TV+Ind+Prt+Sg3
árvvuhuhtii	árvvuheapme+A+Der/huhtti+V+TV+Ind+Prt+Sg3
ásehuhtii	áse+Sem/Ani+N+Der/huhtti+V+TV+Ind+Prt+Sg3
dárkkistáhtii	dárki+A+SgGenCmp+Cmp#stáhta+Sem/Org+N+Sg+Ill
dáruidáhtii	dárru+N+PlGenCmp+Cmp#áhta+N+Sg+Ill
lihkástáhtii	lihká+N+SgNomCmp+Cmp#stáhta+Sem/Org+N+Sg+Ill
lihkástáhtii	lihká+N+SgGenCmp+Cmp#stáhta+Sem/Org+N+Sg+Ill
moriidáhtii	moarri+Sem/Wthr+N+PlGenCmp+Cmp#áhta+N+Sg+Ill
sájáidáhtii	sádjá+N+PlGenCmp+Cmp#áhta+N+Sg+Ill
sierránáhtii	sierrán+N+SgGenCmp+Cmp#áhta+N+Sg+Ill
sierránáhtii	sierrán+N+SgNomCmp+Cmp#áhta+N+Sg+Ill
suivvástuhtii	suivvástuvvat+V+IV+Der/ahtti+V+TV+Ind+Prt+Sg3
suivvástuhtii	suivvástuhttit+V+TV+Ind+Prt+Sg3
surggiidáhtii	suorgi+N+PlGenCmp+Cmp#áhta+N+Sg+Ill
fárvelledii	fárvellet+V+TV+Der/d+V+Ind+Prt+Sg3
fárvelledii	fárvelledit+V+TV+Ind+Prt+Sg3
vuoššái	vuoššat+V+TV+Actor+N+Sg+Ill
bážii	báhčit+V+TV+Ind+Prt+Sg3
básii	bása+N+Sg+Ill
cissái	cissá+G3+N+Sg+Ill
cissái	cissat+V+TV+Actor+N+Sg+Ill
dáhpái	dáhpi+N+Sg+Ill
dámái	dámá+Sem/Hum+N+Sg+Ill
jolái	jolá+N+Sg+Ill
lođái	lođá+N+Sg+Ill
ruohkái	ruohki+N+Sg+Ill
ságái	ságá+N+Sg+Ill
